# COORDENAÇÃO
## ATA Reunião

### Ref: ATA_COORD_#5

### Data & Hora: 12/10 @ 5:00 PM

### Duração: 1 hora
 
 <br/>

### # páginas: 1

<br/> 
<br/>

#### ASSIDUIDADE

Madalena Santos,
João Soares,
Pedro Silva, 
Jessica Mégane,
Victor Carvalho


#### TABELA DE REVISÕES

Rev # | Author | Description | Date
--- | --- | --- | ---
0.1 |   Pedro   |   Redação da ata  | 12/10
1.0 | Joao Soares | Revisao e Aprovação | 15/10

<br/>

#### ORDEM DE TRABALHOS
*   Overhaul dos processos
*   Discussão sobre uso do GIT.
*   Mudar workflow do trello.
*   Melhoramento da Apresentação e Inquéritos Semanais
*   Outros Assuntos

#### Processos
*   Redigir os Processos e separar os processos por ficheiros no git com pull-requests e usar a funcionalidade de issues.
   
#### Git
*   Meter toda a gente a usar git.
*   Dedicar um dia para ensinar e ajudar toda a gente a usar.
*   Aproveitar o Workshop de Git 

#### Trello
*   Uma board para todas as equipas.
*   Criação de cards com dependências.
*   Cards com _timestamps_ de início,fim e número de horas trabalhadas.
*   Integração e explicação do gerador Gantt.
*   Ao acabar uma feature/documento que necessita validação/tests criar logo uma card na outra equipa com dependência no que foi acabado de fazer.

#### Apresentação Semanal
*   Pessoa Pre-destinada para apresentar.
*   Preparação e tarefas concretas do que foi feito.
*   Uso do trello para facilitar a sua criação para não ser feito à ultima da hora.
*   Último slide para métricas da semana

#### Inquéritos Semanais
*   Eventual melhoramento.

#### Implementação
*   Problema de divisão de tarefas.
*   Produto atrasado mas não dá para meter mais pessoas.

#### To-Do
*   Redigir um documento sobre o que falhou na sprint 1.
*   Reunião marcada para dia 16/10 às 18h.

<br/> 

#### MÉTRICAS PARA A REUNIÃO
Assiduidade -> 6/5 <br/>
Nº de tópicos discutidos dos previstos 100% <br/>